# 按子公司中归属于母公司的所有者权益还是按所有者权益合计确认长投？

提问人：Cinly123 时间：2019-03-01 00:23:54
同一控制下企业合并，集团下有a，b两家子公司，子公司又分别有孙公司，请问，集团确认长投时应按子公司所有权益表中归属于母公司部分所有者权益还是应按所有者权益合计确认？

回答人：chenyiwei
按被合并方合并报表中的归母净资产乘以取得股权比例。不含少数股东权益。

提问人：Cinly123 时间：2019-03-01 21:09:34
那合并抵销时子公司的那部分少数股东权益还还抵销吗?

回答人：chenyiwei
子公司合并报表层面自身的少数股东损益不抵销。